最　高　行　政　法　院　裁　定　　　　　　　　　　九十一年度裁字第七二四號
　　抗　告　人　勞工保險局
　　代　表　人　乙○○
　　訴訟代理人　王政男律師
　　相　對　人　巽立企業有限公司
　　代　表　人　王民賢
　　代　表　人　王郁淇
　　代　表　人　李芳珠
　　代　表　人　甲○○○
右抗告人因與相對人巽立企業有限公司間給付保險費事件，對於中華民國九十年一月
五日臺北高等行政法院八十九年度訴字第二四八九號裁定提起抗告，本院裁定如左︰
　　主  文
抗告駁回。
抗告訴訟費用由抗告人負擔。
　　理  由
一、按抗告法院認抗告為不合法或無理由者，應為駁回抗告之裁定，行政訴訟法第二
    百七十二條準用民事訴訟法第四百九十二條第一項定有明文。
二、本件原法院以：本件關於勞工保險費部分，依勞工保險條例第十六條第一項第一
    、二、三款規定已定有履行期間，復依同條例第十七條第一項前段規定，得寬限
    十五日；關於滯納金部分，雖未再訂有履行期間，惟抗告人均已以書面限期繳納
    ，該限期繳納之書面通知書，自分別符合修正行政執行法第十一條第一項第一、
    三款之規定。本件抗告人應可依修正之行政執行法第十一條第一項第一、三款規
    定，移送該管行政執行處逕為執行，無須向原法院起訴請求判命相對人給付，重
    新取得執行名義之必要。其提起本件訴訟，不具提起行政訴訟之要件，而予裁定
    駁回。
三、抗告意旨略以：勞工保險條例第十七條第二項規定「加徵前項滯納金十五日後仍
    未繳納者，保險人應就其應繳之保險費及滯納金，依法訴追。」而未如全民健康
    保險法第三十條第二項規定：「前項保險費、滯納金或利息，自投保單位應繳納
    之日起，逾三十日仍未繳納者，保險人得移送法院強制執行；被保險人逾一百五
    十日仍未繳納者，亦同」，是以，欠繳勞工保險費及滯納金之案件並無法律明文
    得逕送行政執行處執行。且法務部所屬行政執行處，亦均拒絕受理此類執行案件
    ，是本件欠費案顯無法逕付執行，抗告人提起本件訴訟請求給付，難謂無權利保
    護必要，請裁定廢棄原裁定等語。
四、按勞工保險條例第十七條第二項前段：「加徵前項滯納金十五日後仍未繳納者，
    保險人應就其應繳之保險費及滯納金，依法訴追。」因於行政執行法公布施行前
    ，苟無法院之裁判作為執行名義，或有法律之明文，普通法院之民事執行處無從
    僅依保險人之限期履行書面據以對勞工保險費、滯納金之債務人實施強制執行，
    故制定此項規定，從而抗告人自有依前開法律規定向普通法院民事庭起訴，或聲
    請依督促程序發支付命令之必要。惟行政執行法業於八十七年十一月十一日公布
    ，並經行政院以命令定自九十年一月一日起施行，該法第十一條第一項第三款定
    有公法上金錢給付義務經以書面通知限期履行，得逕由主管機關移送執行之明文
    ，則勞工保險之保險人原有起訴請求命債務人給付保險費等之必要，因行政執行
    法之施行而不存在。又訴訟要件為本案判決要件，應於言詞辯論終結前具備，如
    未經言詞辯論，則應於法院裁判前具備，其訴訟要件始未欠缺。本件原法院裁定
    時，行政執行法業已施行，抗告人並無提起訴訟請求判命給付保險費及滯納金之
    必要，抗告人於原法院起訴所應具備之訴訟要件既有欠缺，且無從補正，原裁定
    以其不具提起行政訴訟之要件，而予裁定駁回，洵無違誤，抗告意旨仍主張原法
    院應為實體判決，求為廢棄原裁定，為無理由，應予駁回。
五、依行政訴訟法第二百七十二條、第一百零四條、民事訴訟法第四百九十二條第一
    項、第九十五條、第七十八條，裁定如主文。
中　　華　　民　　國　　九十一　　　年　　　七　　　　月　 　二十五　 　日
                    最 高 行 政 法 院  第 二 庭
                                審 判 長 法  官　　　陳　石　獅
                                         法  官      吳  錦  龍
                                         法  官　　　彭　鳳　至
                                         法  官　　　高　啟　燦
                                         法  官　　　黃　合　文
右  正  本  證  明  與  原  本  無  異
　　　　　　　　　　　　　　　　　　　　 法院書記官　王  福  瀛
中　　華　　民　　國　　九十一　　　年　　　七　　　　月　　三十一　　　日
